臺灣高等法院刑事裁定　　　　　　　　　　　　　　　九十三年度抗字第六０二號
　　抗　告　人　甲○○
　　即受判決人
右列抗告人因聲請再審案件，不服臺灣基隆地方法院中華民國九十三年八月十八日裁
定（九十三年度聲再字第二號），提起抗告，本院裁定如左：
    主  文
抗告駁回。
    理  由
一、本件抗告人即受判決人聲請再審意旨略以：「按有罪之判決確定後，發現確實之
    新證據，足認受有罪判決之人應受無罪、免訴、免刑或輕於原判決所認罪名之判
    決者，為受判決人之利益及經第二審確定之有罪判決，如就足生影響於判決之重
    要證據漏未審酌者，依刑事訴訟法第四百二十條第一項第六款及第四百二十一條
    之規定，得為受判決人之利益聲請再審。聲請人因傷害案件，經臺灣基隆地方法
    院九十一年度簡上字第五二號判決判處傷害人之身體，處罰金三千元，如易服勞
    役，以三百元折算一日確定。但是聲請人於九十三年五月間因故至基隆延平派出
    所辦事，恰好碰到當時處理本案件之張警員，談及法院判聲請人傷害罪及有取走
    被告王文琪手上本票之行為，張警員的回答是：「不會吧！當時我有看了雙方的
    筆錄，雙方爭執的僅是桌上的那張紙，應該不會有搶她手上本票之情形」。且兩
    張本票正本（九十二年八月七日取回）現在在聲請人手上（證一），並無強奪或
    拉扯所造成之任何損害。原審判決認為：(一)、渠等提出之驗傷診斷書上記載聲請
    人張豪炯受有頭部多處擦傷。(二)、經調閱本院九十年度票字第七六三號本票裁定
    之案卷結果，被告王文琪卻係於九十年七月三十一日之聲請狀內檢附本案系爭本
    票影本後，經本院通知後再行補正本票正本至本院非訟中心。(三)、是被告王文琪
　　辯稱聲請人取走之本票為正本等情，堪認屬實。惟：(一)、驗傷診斷書上記載聲請
  　人頸部多處擦傷而非頭部，有認定事實不依證據之違法。(二)、依一審檢察官調卷
    得知，被告王文琪已於九十年七月三十一日以上開本票未獲付款為由，持本票正
    本向臺灣基隆地方法院民事庭聲請本票裁定（九十年度票字第七六三號），應無
    再向聲請人張豪炯提示本票之可能及必要；顯然與原審判決所述不符，有認定取
　　捨證據矛盾之違法。(三)、當時之錄音譯文中，聲請人曾兩度質問被告王文琪及被
  　告王哲宗兩人，聲請人所搶何物？被告等均無法回答，且本票正本完好如初，試
    問，聲請人手握本票影本，頸部被掐住，尚在錄音存證，不需要也沒辦法去傷害
    被告等，聲請人之陳述均與事實相符，無瑕疵可擊；物質不滅定律，法官也實在
　　太神奇了！一張紙竟然可以變成兩張紙，法院雖有自由判斷之權，但判斷仍不能
  　有背一般經驗法則，且所載理由矛盾，上述等情可資證明，足認聲請人應受無罪
    之判決。聲請人也因未發現前開證據，致未主張該有利於己之情事，始被判處罪
    刑確定。聲請人為此依法聲請再審，請貴院明察，裁定准予再審」等語。
二、原審裁定以：(一)、按「聲請再審，應以再審書狀敘述理由，附具原判決之繕本及
    證據，提出於管轄法院為之」、「依第四百二十一條規定，因重要證據漏未審酌
    而聲請再審者，應於送達判決後二十日內為之」，刑事訴訟法第四百二十九條、
    第四百二十四條分別定有明文。次按再審者，係判決確定後，因發見事實上有重
    大錯誤或恐有重大錯誤而再行審判之程序，乃屬對確定判決事實之救濟程序；至
    於判決確定後，若發見該案件之審判有違背法令之情事，則應循非常上訴程序以
    資救濟，而非依再審程序解決，此觀之刑事訴訟法第四百二十條、第四百二十一
    條及同法第四百四十一條即明。(二)、經查：１、查本件聲請人聲請再審，僅提具
　　聲請再審書狀，惟未附具原確定判決之繕本，其聲請程序於法未合，而此項聲請
  　程式，乃法律上應具備之程式，如有欠缺，刑事訴訟法對此並無應定期間先命其
    補正之規定，法院僅得以裁定駁回其再審之聲請（最高法院七十一年台抗字第三
    三七號判例、八十八年度台抗字第四一六號裁定可資參照）。２、聲請再審意旨
    認原確定判決就足生影響於判決之重要證據漏未審酌云云，惟查，本院九十一年
    度簡上字第五二號判決書正本已於九十一年八月二十八日送達聲請人，此有送達
    證書附卷內可憑（見九十一年簡上字第五十二號卷第七十二頁）。聲請人遲至九
    十三年六月七日始向本院聲請再審，此有本院收狀日期戳章一枚在卷可稽，已逾
    上述規定之二十日期間，聲請人據此聲請再審，其程式於法未合。３、又聲請再
　  審意旨以「驗傷診斷書上記載聲請人頸部多處擦傷而非頭部，原判決認『渠等提
    出之驗傷診斷書上記載聲請人張豪炯受有頭部多處擦傷』有認定事實不依證據之
    違法」、「一審檢察官調卷得知，被告王文琪已於九十年七月三十一日以本票未
    獲付款為由，持本票正本向台灣基隆地方法院民事庭聲請本票裁定，應無再向聲
    請人張豪炯提示本票之可能及必要；原判決認『經調閱本院九十年票字第七六三
    號本票裁定之案卷結果，被告王文琪確係於九十年七月三十一日之聲請狀內檢附
    本案系爭本票影本後，經本院通知後再行補正本票正本至本院非訟中心』，有認
    定取捨證據矛盾之違法」、「錄音譯文中，聲請人曾二度質問被告王文琪及被告
    王哲宗二人，聲請人所搶何物，被告等均無法回答，且本票正本完好如初，試問
    ，聲請人手握本票影本，頸部被掐住，尚有錄音存證，不需要也沒辦法去傷害被
    告等，原判決認『被告王文琪辯稱聲請人取走之本票為正本等情，堪認屬實』之
    判斷有背一般經驗法則且所載理由矛盾」等情為由聲請再審，無非係以原判決違
    背法令立論，縱認屬實，亦屬原確定判決是否違背法令而得否提起非常上訴之問
    題，核與判斷本件有無再審之原因並無關涉，聲請人據以聲請再審，自非適法。
    (三)、綜上所述，本件聲請再審程序違反首揭規定，應予駁回，爰依刑事訴訟法第
    四百三十三條裁定再審之聲請駁回。
三、聲請人提起抗告略以：(一)、附上原確定判決之繕本乙份（證一）及本票影本乙張
    （證二）及證人（證三），依刑事訴訟法第四百二十九條規定。(二)、由於抗告人
  　先前不諳律法，導致未於法定期間提起再審；然而抗告人之聲請再審狀內，主要
    內容之發現確實之新證據（證二及證三），依刑事訴訟法第四百二十條第一項第
    六款之規定，得為受判決人之利益聲請再審，應無時間上之限制。(三)、抗告人為
    此案陳情監察院（九二台業貳字第０九二０七一一四七九），發文至司法院，司
　　法院刑事廳回函（九二廳刑三字第二九一七三號）告知抗告人可向最後事實審法
  　院聲請再審或向最高法院檢察署檢察總長聲請提起非常上訴。抗告人於九十一年
    十月二十三日提起非常上訴，最高法院檢察署回函（九一台和字第一五０三三號
    ）告知非常上訴要件不合，按非常上訴應以原確定判決所確認之事實為基礎，而
    此案之事實並非事實，無法作為基礎，故抗告人才循再審之途；豈料雙方互踢皮
    球，令抗告人無所適從。(四)、此件烏龍案之始作俑者乃基隆地方法院，一張本票
　　變兩張，本票正本在法院變不在法院，桌上變手上，脖子傷變頭傷，被打變互打
  　，解鈴尚須繫鈴人，理當由基隆地方法院重新審理，無須勞煩上層單位。(五)、當
　　時現場犯罪之錄音帶、警察筆錄、驗傷報告、邏輯、證人、關鍵之本票正本、對
  　方之矛盾口供都有，抗告人實不知您們到底還要什麼？！(六)、抗告人身為公會理
    事長（基府社行字第０九三００三００三一號），不希望也不容許司法扭曲此案
    之事實真相，也為了維護抗告人權益及名譽，才會一而再再而三的提起上訴，懇
    請法曹給予澄清的機會，請撤銷原裁定，更為適當之裁定（再審）」等語。
四、經查：
(一)、按不得上訴於第三審法院之案件，其第二審法院所為裁定，不得抗告，刑事訴訟
    法第四百零五條定有明文。又對於簡易判決有不服者，得上訴於管轄之第二審地
    方法院合議庭。對於適用簡易程序案件所為裁定有不服者，得抗告於管轄之第二
    審地方法院合議庭。前項之抗告，準用第四編之規定。刑事訴訟法第四百五十五
    條之一第一項、第三項、第四項亦定有明文。
(二)、本件抗告人因傷害等案件，經臺灣基隆地方法院簡易庭於九十一年四月十一日以
    九十一年度基簡字第二０七號簡易判決判處罰金仟元，如易服勞役，以佰元
    折算壹日後，抗告人不服上訴於原審之合議庭，原審以九十一年度簡上字第五二
    號判決駁回上訴確定，且該判決係依刑法第二百七十七條第一項論處罪刑，依法
    均
    不得上訴第三審法院，揆諸前開之規定，其第二審法院所為之前開裁定，不得抗
    告，抗告人提起抗告，自非適法，應予駁回。
(三)、按「聲請再審，應以再審書狀敘述理由，附具原判決之繕本及證據，提出於管轄
    法院為之」，刑事訴訟法第四百二十九條定有明文，查本件聲請人聲請再審，僅
　　提具聲請再審書狀，惟未附具原確定判決之繕本，其聲請程序於法未合，而此項
  　聲請程式，乃法律上應具備之程式，如有欠缺，刑事訴訟法對此並無應定期間先
    命其補正之規定，法院僅得以裁定駁回其再審之聲請（最高法院七十一年台抗字
    第三三七號判例、八十八年度台抗字第四一六號裁定可資參照），是原審以此理
    由，併同前述其他理由，駁回再審之聲請，經核與法並無不合，且聲請人之抗告
    所陳與刑事訴訟法第四百二十四條規定亦不符，其抗告為無理由，應予以駁回。
    至於抗告人提起抗告雖補具原確定判決之繕本，然此項補正應循另外聲請方式，
    向原審提出，而非併同抗告狀提出，併此敘明。
五、據上論結，爰依刑事訴訟法第四百十二條，裁定如主文。
中      華      民      國    九十三    年      十      月     二十七   日
                            臺灣高等法院刑事第七庭
                                審判長法  官  吳 啟 民
                                      法  官  林 瑞 斌
                                      法  官  施 俊 堯
右正本證明與原本無異。
不得再抗告。
                                      書記官  陳 彥 蕖
中      華      民      國    九十三    年      十      月     二十七   日
